臺灣士林地方法院民事裁定
110年度消債更字第113號
債  務  人  顏政哲（原名：顏偉峰、鐘偉峰）
代  理  人  吳怡德律師(法扶律師)
上列債務人聲請更生事件，本院裁定如下：
    主  文
債務人應於本裁定送達後十日內，補提如附件所示文件及資料到
院。
    理  由
一、按債務人聲請更生時，所提出之財產及收入狀況說明書，應
    表明下列事項，並提出證明文件：一、財產目錄，並其性質
    及所在地。二、最近五年是否從事營業活動及平均每月營業
    額。三、收入及必要支出之數額、原因及種類。四、依法應
    受債務人扶養之人；債務人聲請更生或清算不合程式或不備
    其他要件者，法院應以裁定駁回之，但其情形可以補正者，
    法院應定期間先命補正；更生之聲請有債務人經法院通知，
    無正當理由而不到場，或到場而故意不為真實之陳述，或無
    正當理由拒絕提出關係文件或為財產變動狀況之報告者，應
    駁回之，消費者債務清理條例第43條第6項、第8條、第46條
    第3款分別定有明文。
二、查本件債務人具狀聲請更生，漏未提出如附件所示文件及資
    料到院。爰定期命補正，如逾期未補正，則駁回其聲請。
中　　華　　民　　國　　111 　年　　 1　　月　　13　　日
                  民事第一庭  法  官  黃筠雅
以上正本係照原本作成。
本件裁定不得抗告。
中　　華　　民　　國　　111 　年　　1 　　月　　17　　日
                              書記官  陳芝箖
附件：
㈠、債務人中國信託銀行帳戶（帳號000000000000）之下列支出
    、存入金額及薪資收入，應逐一說明以下事項：
  ⒈支出金額：民國108年3月26日支出新臺幣（下同）5,700元（
    註記欄記載還款）、同年5月15日支出1萬4,915元（註記欄
    記載陽信貸款展期）、同年月16日依序提款12萬元、3萬5,0
    00元、同年月20日支出1萬2,875元（註記欄記載亞太電信）
    、同年月24日支出1萬8,000元（註記欄記載土城房租）、同
    年月30日支出8,332元（註記欄記載顏政哲富邦青創）、同
    年6月14日支出1萬4,700元（註記欄記載調貨）、同年月25
    日支出6,000元（註記欄記載張桂瑛尾款）、同年月26日分
    別支出20萬元（註記欄記載還票據付款之用）、21萬元、同
    年8月10日支出3,379元（註記欄記載顏靜宜玉山貸款）、同
    年月16日支出5萬1,000元（註記欄記載樹林房租）、同年月
    30日支出8,330元（註記欄記載顏政哲富邦貸款）、同年11
    月7日支出3萬200元、同年12月16日支出2萬4,000元、同年
    月26日分別多筆支出1萬3,000元（註記欄記載投資）、109
    年2月6日支出4萬5,000元、同年3月4日支出3萬元、同年月1
    1日支出2萬7,000元、同年月20日支出7萬600元、同年4月29
    日支出554元（註記欄記載士執庚33111X）、同年6月24日支
    出5萬元（註記欄記載代轉合解金）、同年8月28日支出6,00
    0元（註記欄記載巫方穎房天和款）、同年月30日支出1萬2,
    000元（註記欄記載鐘雅馨新光房貸）、同年9月16日依序支
    出1萬2,000元（註記欄記載鐘雅馨新光房貸）、6,510元（
    註記欄記載鐘雅馨陽信房貸）、2萬元、2,500元（註記欄記
    載蘇慧貞保險費）、4萬元（註記欄記載承德路房租）、1萬
    元（註記欄記載顏松龍法會）、1,000元（註記欄記載康博
    琛尾款）、2萬元、同年月18日支出3萬元、同年月29日支出
    4萬元（註記欄記載鍾沛青）、同年10月6日支出4萬元（註
    記欄記載承德路房租）、同年月7日支出3,100元（註記欄記
    載樹林電費）、同年月14日支出6,500元（註記欄記載鐘雅
    馨陽信房貸）、同年月16日支出1萬2,000元（註記欄記載鐘
    雅馨新光房貸）、同年11月3日支出4萬元（註記欄記載承德
    路房租）、同年月4日分別支出5,000元（註記欄記載鐘雅馨
    生活費）、2,000元（註記欄記載鐘雅馨台哥話費）、同年
    月12日分別支出6,500元（註記欄記載鐘雅馨陽信房貸）、2
    ,000元（註記欄記載補承德路房租）、同年月13日支出1萬5
    ,000元（註記欄記載鎮前街房租）、同年月23日支出1萬2,1
    00元（註記欄記載鐘雅馨新光房貸）、同年12月21分別支出
    6,600元（註記欄記載鐘雅馨陽信房貸）、1萬2,100元、同
    年月28日支出1萬2,000元（註記欄記載鐘雅馨新光房貸）、
    110年1月4日支出8,700元（註記欄記載松靜合庫繳息）、同
    年月19日分別支出6,800元、6,800元（註記欄均記載和泰產
    物保險）、同年月20日支出3,600元（註記欄記載和泰產物
    保險）、同年月22日支出7,000元（註記欄記載鐘雅馨陽信
    房貸）、同年月28日支出1萬2,100元（註記欄記載鐘雅馨新
    光房貸）、同年月29日支出5,000元（註記欄記載吳佩汝借
    支）、同年2月3日支出1萬5,000元（註記欄記載樹林房租）
    、同年月9日分別支出6,500元（註記欄記載鐘雅馨陽信房貸
    ）、1萬3,500元（註記欄記載承德路房租）、同年月22日支
    出4,700元（註記欄記載和泰產物保險）、同年月23日支出4
    ,243元（註記欄記載張雅姿中華解約）、同年月26日支出1
    萬2,000元（註記欄記載鐘雅馨新光房貸）、同年3月2日支
    出1萬7,200元（註記欄記載代付會計師費）、同年月5日支
    出7,500元（註記欄記載顏政哲還款）、同年4月28日支出63
    8元（註記欄記載士執庚62314X)、同年5月12日支出2萬9,00
    0元、同年月20日支出1萬9,504元（註記欄記載鐘雅馨陽信
    繳息），請逐一說明上開各該筆支出原因為何，並提出相關
    證明文件。
  ⒉存入金額：108年4月12日存入1萬7,400元、同年4月22日存入
    2萬元、同年5月2日分別存入2萬元、5萬元（註記欄記載潘
    光明）、同年6月26日存入41萬元、同年7月31日分別存入1
    萬3,100元、1萬2,000元、同年9月16日存入1萬9,984元、同
    年月20日存入3萬9,000元、同年11月6日存入10萬元（註記
    欄記載劉淑萍）、同年12月6日存入2萬7,876元（註記欄記
    載南山人壽）、同年月14日存入2萬5,000元、同年月20日存
    入2萬5,000元、109年1月2日存入3萬1,500元、同年月15日
    存入5萬元（註記欄記載賀崇倫訴訟費）、同年月22日存入4
    萬元、同年3月4日存入2萬6,400元（註記欄記載我叫手機）
    、同年月8日存入3萬2,000元、同年月11日存入2萬7,500元
    （註記欄記載手機）、同年月20日存入6萬8,600元、同年4
    月10日存入2,500元（註記欄記載建芯出勤費）、同年6月9
    日存入2萬6,000元、同年月11日存入4萬1,250元、同年月24
    日存入5萬元、同年7月10日存入2萬500元、同年月20日存入
    4萬3,000元、同年8月20日存入4萬元、同年月28日依序存入
    2萬6,500元、1萬7,000元、同年月30日存入1萬5,600元、同
    年9月3日存入1萬5,000元、同年月16日存入10萬元、同年月
    18日存入5萬元、同年10月6日存入4萬元、同年月8日存入4
    萬5,000元、同年11月3日存入4萬元、同年12月21日存入1萬
    元（註記欄記載馬文華案代辦費）、110年1月4日分別存入2
    萬2,800元、1萬3,500元、同年月6日存入2萬1,600元、同年
    2月3日存入3萬7,900元、同年3月2日存入1萬2,000元（註記
    欄記載政哲借款）、同年4月19日存入3,000元（註記欄記載
    陳檉朱）、同年5月11日存入4萬5,000元，請逐一說明上開
    各該筆存入原因為何，並提出相關證明文件。
  ⒊上開帳戶記載之薪資收入（如：108年6月25日薪資9萬元、同
    年7月22日薪資3萬6,000元等）與債務人所陳不符，請列表
    說明薪資收入細項、數額，並提出相關證明文件。
㈡、受扶養人顏靜宜從事居家打掃工作之收入為何？並提出收入
    證明影本及顏靜宜108、109年綜合所得稅各類所得資料清單
    及財產歸屬資料清單。
㈢、受扶養人顏靜宜每月生活支出明細，並說明債務人實際支出
    之扶養費。